{"present": {"1 Singular": {"Affirmative": "scairtim", "Question": "an scairtim?", "Negative": "n\u00ed scairtim"}, "2 Singular": {"Affirmative": "scairteann t\u00fa", "Question": "an scairteann t\u00fa?", "Negative": "n\u00ed scairteann t\u00fa"}, "3 Singular": {"Male": {"Affirmative": "scairteann s\u00e9", "Question": "an scairteann s\u00e9?", "Negative": "n\u00ed scairteann s\u00e9"}, "Female": {"Affirmative": "scairteann s\u00ed", "Question": "an scairteann s\u00ed?", "Negative": "n\u00ed scairteann s\u00ed"}}, "1 Plural": {"Compressed": {"Affirmative": "scairtimid", "Question": "an scairtimid?", "Negative": "n\u00ed scairtimid"}, "Extended": {"Affirmative": "scairteann muid", "Question": "an scairteann muid?", "Negative": "n\u00ed scairteann muid"}}, "2 Plural": {"Affirmative": "scairteann sibh", "Question": "an scairteann sibh?", "Negative": "n\u00ed scairteann sibh"}, "3 Plural": {"Affirmative": "scairteann siad", "Question": "an scairteann siad?", "Negative": "n\u00ed scairteann siad"}, "Passive": {"Affirmative": "scairtear", "Question": "an scairtear?", "Negative": "n\u00ed scairtear"}}, "future": {"1 Singular": {"Affirmative": "scairtfidh m\u00e9", "Question": "an scairtfidh m\u00e9?", "Negative": "n\u00ed scairtfidh m\u00e9"}, "2 Singular": {"Affirmative": "scairtfidh t\u00fa", "Question": "an scairtfidh t\u00fa?", "Negative": "n\u00ed scairtfidh t\u00fa"}, "3 Singular": {"Male": {"Affirmative": "scairtfidh s\u00e9", "Question": "an scairtfidh s\u00e9?", "Negative": "n\u00ed scairtfidh s\u00e9"}, "Female": {"Affirmative": "scairtfidh s\u00ed", "Question": "an scairtfidh s\u00ed?", "Negative": "n\u00ed scairtfidh s\u00ed"}}, "1 Plural": {"Compressed": {"Affirmative": "scairtfimid", "Question": "an scairtfimid?", "Negative": "n\u00ed scairtfimid"}, "Extended": {"Affirmative": "scairtfidh muid", "Question": "an scairtfidh muid?", "Negative": "n\u00ed scairtfidh muid"}}, "2 Plural": {"Affirmative": "scairtfidh sibh", "Question": "an scairtfidh sibh?", "Negative": "n\u00ed scairtfidh sibh"}, "3 Plural": {"Affirmative": "scairtfidh siad", "Question": "an scairtfidh siad?", "Negative": "n\u00ed scairtfidh siad"}, "Passive": {"Affirmative": "scairtfear", "Question": "an scairtfear?", "Negative": "n\u00ed scairtfear"}}, "past": {"1 Singular": {"Affirmative": "scairt m\u00e9", "Question": "ar scairt m\u00e9?", "Negative": "n\u00edor scairt m\u00e9"}, "2 Singular": {"Affirmative": "scairt t\u00fa", "Question": "ar scairt t\u00fa?", "Negative": "n\u00edor scairt t\u00fa"}, "3 Singular": {"Male": {"Affirmative": "scairt s\u00e9", "Question": "ar scairt s\u00e9?", "Negative": "n\u00edor scairt s\u00e9"}, "Female": {"Affirmative": "scairt s\u00ed", "Question": "ar scairt s\u00ed?", "Negative": "n\u00edor scairt s\u00ed"}}, "1 Plural": {"Compressed": {"Affirmative": "scairteamar", "Question": "ar scairteamar?", "Negative": "n\u00edor scairteamar"}, "Extended": {"Affirmative": "scairt muid", "Question": "ar scairt muid?", "Negative": "n\u00edor scairt muid"}}, "2 Plural": {"Affirmative": "scairt sibh", "Question": "ar scairt sibh?", "Negative": "n\u00edor scairt sibh"}, "3 Plural": {"Compressed": {"Affirmative": "scairt siad", "Question": "ar scairt siad?", "Negative": "n\u00edor scairt siad"}, "Extended": {"Affirmative": "scairteadar", "Question": "ar scairteadar?", "Negative": "n\u00edor scairteadar"}}, "Passive": {"Affirmative": "scairteadh", "Question": "ar scairteadh?", "Negative": "n\u00edor scairteadh"}}, "condi": {"1 Singular": {"Affirmative": "scairtfinn", "Question": "an scairtfinn?", "Negative": "n\u00ed scairtfinn"}, "2 Singular": {"Affirmative": "scairtfe\u00e1", "Question": "an scairtfe\u00e1?", "Negative": "n\u00ed scairtfe\u00e1"}, "3 Singular": {"Male": {"Affirmative": "scairtfeadh s\u00e9", "Question": "an scairtfeadh s\u00e9?", "Negative": "n\u00ed scairtfeadh s\u00e9"}, "Female": {"Affirmative": "scairtfeadh s\u00ed", "Question": "an scairtfeadh s\u00ed?", "Negative": "n\u00ed scairtfeadh s\u00ed"}}, "1 Plural": {"Compressed": {"Affirmative": "scairtfimis", "Question": "an scairtfimis?", "Negative": "n\u00ed scairtfimis"}, "Extended": {"Affirmative": "scairtfeadh muid", "Question": "an scairtfeadh muid?", "Negative": "n\u00ed scairtfeadh muid"}}, "2 Plural": {"Affirmative": "scairtfeadh sibh", "Question": "an scairtfeadh sibh?", "Negative": "n\u00ed scairtfeadh sibh"}, "3 Plural": {"Compressed": {"Affirmative": "scairtfid\u00eds", "Question": "an scairtfid\u00eds?", "Negative": "n\u00ed scairtfid\u00eds"}, "Extended": {"Affirmative": "scairtfeadh siad", "Question": "an scairtfeadh siad?", "Negative": "n\u00ed scairtfeadh siad"}}, "Passive": {"Affirmative": "scairtf\u00ed", "Question": "an scairtf\u00ed?", "Negative": "n\u00ed scairtf\u00ed"}}, "imper": {"1 Singular": {"Affirmative": "scairtim!", "Negative": "n\u00e1 scairtim!"}, "2 Singular": {"Affirmative": "scairt!", "Negative": "n\u00e1 scairt!"}, "3 Singular": {"Male": {"Affirmative": "scairteadh s\u00e9!", "Negative": "n\u00e1 scairteadh s\u00e9!"}, "Female": {"Affirmative": "scairteadh s\u00ed!", "Negative": "n\u00e1 scairteadh s\u00ed!"}}, "1 Plural": {"Compressed": {"Affirmative": "scairtimis!", "Negative": "n\u00e1 scairtimis!"}, "Extended": {"Affirmative": "scairteadh muid!", "Negative": "n\u00e1 scairteadh muid!"}}, "2 Plural": {"Affirmative": "scairtig\u00ed!", "Negative": "n\u00e1 scairtig\u00ed!"}, "3 Plural": {"Compressed": {"Affirmative": "scairtid\u00eds!", "Negative": "n\u00e1 scairtid\u00eds!"}, "Extended": {"Affirmative": "scairteadh siad!", "Negative": "n\u00e1 scairteadh siad!"}}, "Passive": {"Affirmative": "scairtear!", "Negative": "n\u00e1 scairtear!"}}, "pastConti": {"1 Singular": {"Affirmative": "scairtinn", "Question": "an scairtinn?", "Negative": "n\u00ed scairtinn"}, "2 Singular": {"Affirmative": "scairte\u00e1", "Question": "an scairte\u00e1?", "Negative": "n\u00ed scairte\u00e1"}, "3 Singular": {"Male": {"Affirmative": "scairteadh s\u00e9", "Question": "an scairteadh s\u00e9?", "Negative": "n\u00ed scairteadh s\u00e9"}, "Female": {"Affirmative": "scairteadh s\u00ed", "Question": "an scairteadh s\u00ed?", "Negative": "n\u00ed scairteadh s\u00ed"}}, "1 Plural": {"Compressed": {"Affirmative": "scairtimis", "Question": "an scairtimis?", "Negative": "n\u00ed scairtimis"}, "Extended": {"Affirmative": "scairteadh muid", "Question": "an scairteadh muid?", "Negative": "n\u00ed scairteadh muid"}}, "2 Plural": {"Affirmative": "scairteadh sibh", "Question": "an scairteadh sibh?", "Negative": "n\u00ed scairteadh sibh"}, "3 Plural": {"Compressed": {"Affirmative": "scairtid\u00eds", "Question": "an scairtid\u00eds?", "Negative": "n\u00ed scairtid\u00eds"}, "Extended": {"Affirmative": "scairteadh siad", "Question": "an scairteadh siad?", "Negative": "n\u00ed scairteadh siad"}}, "Passive": {"Affirmative": "scairt\u00ed", "Question": "an scairt\u00ed?", "Negative": "n\u00ed scairt\u00ed"}}, "subj": {"1 Singular": {"Affirmative": "go scairte m\u00e9", "Negative": "n\u00e1r scairte m\u00e9"}, "2 Singular": {"Affirmative": "go scairte t\u00fa", "Negative": "n\u00e1r scairte t\u00fa"}, "3 Singular": {"Male": {"Affirmative": "go scairte s\u00e9", "Negative": "n\u00e1r scairte s\u00e9"}, "Female": {"Affirmative": "go scairte s\u00ed", "Negative": "n\u00e1r scairte s\u00ed"}}, "1 Plural": {"Compressed": {"Affirmative": "go scairtimid", "Negative": "n\u00e1r scairtimid"}, "Extended": {"Affirmative": "go scairte muid", "Negative": "n\u00e1r scairte muid"}}, "2 Plural": {"Affirmative": "go scairte sibh", "Negative": "n\u00e1r scairte sibh"}, "3 Plural": {"Affirmative": "go scairte siad", "Negative": "n\u00e1r scairte siad"}, "Passive": {"Affirmative": "go scairtear", "Negative": "n\u00e1r scairtear"}}, "verbal noun": "scairteadh", "verbal adjective": "scairte"}